pt-BR: Canote do selim mecanismo de abraçadeira: Braçadeira com parafuso; Parafusada; Parafuso duplo; Articulada; Cunha integrada; Cunha interna; Braçadeira com alavanca; Engate rápido; Colar de duas peças; Outros
zh-TW: 座管夾緊機制: 螺栓環夾; 螺栓固定; 雙螺栓; 鉸鏈式; 整合式楔塊; 隱藏式楔塊; 撥桿夾; 快拆; 雙件式束環; 其他
sk-SK: Mechanizmus objímky sedlovky: Objímka so skrutkou; Priskrutkované; Dve skrutky; Na pánty; Integrovaný klin; Vnútorný klin; Páčková objímka; Rýchloupinák; Dvojdielna objímka; Iné
th: กลไกยึดหลักอาน: แคลมป์รัดแบบมีน็อต; แบบขันน็อต; น็อตคู่; แบบบานพับ; ลิ่มแบบในตัว; ลิ่มแบบซ่อน; แคลมป์แบบคันโยก; ปลดเร็ว; ปลอกรัดแบบสองชิ้น; อื่นๆ
el: Μηχανισμός σφιγκτήρα λαιμού σέλας: Κολάρο με βίδα; Βιδωτό; Διπλή βίδα; Αρθρωτό; Ενσωματωμένη σφήνα; Εσωτερική σφήνα; Σφιγκτήρας με μοχλό; Γρήγορης απασφάλισης (Quick release); Κολάρο δύο τεμαχίων; Άλλο
ja: シートポストクランプメカニズム: ボルト式バンドクランプ; ボルトオン; デュアルボルト; ヒンジ式; 組み込み式ウェッジ; 内蔵式ウェッジ; レバークランプ; クイックリリース; 2 ピースカラー; その他
pl: Mechanizm zacisku sztycy: Obejma ze śrubą; Przykręcany; Na dwie śruby; Zawiasowy; Zintegrowany klin; Wewnętrzny klin; Zacisk dźwigniowy; Szybkozamykacz; Obejma dwuczęściowa; Inne
lt-LT: Sėdynės stovo spaustuko mechanizmas: Sąvarža su varžtu; Prisukamas; Dvigubas varžtas; Lankstinis; Integruotas pleištas; Vidinis pleištas; Svirtinis spaustukas; Greito atleidimo; Dviejų dalių žiedas; Kita
en: Seatpost clamp mechanism: Band clamp with bolt; Bolt-on; Dual bolt; Hinged; Integrated wedge; Internal wedge; Lever clamp; Quick release; Two-piece collar; Other
ru: Механизм зажима подседельного штыря: Хомут с болтом; На болтах; Двухболтовое; Шарнирное; Интегрированный клин; Внутренний клин; Зажим с рычагом; Эксцентрик; Двухкомпонентный хомут; Другое
de: Klemmmechanismus der Sattelstütze: Schellenklemme mit Schraube; Anschraubbar; Doppelschraube; Mit Scharnier; Integrierter Keil; Interner Keil; Hebelklemme; Schnellspanner; Zweiteilige Schelle; Andere
fr: Mécanisme du collier de tige de selle: Collier à bande avec boulon; À boulonner; À double boulon; À charnière; Cale intégrée; Cale interne; Collier à levier; Serrage rapide; Collier en deux parties; Autre
cs: Mechanismus upnutí sedlovky: Objímka se šroubem; Šroubovací; Dvojitý šroub; S pantem; Integrovaný klín; Vnitřní klín; Páková objímka; Rychloupínák; Dvoudílná objímka; Jiné
nl: Zadelpenklem mechanisme: Klemband met bout; Boutbevestiging; Dubbele bout; Scharnierend; Geïntegreerde wig; Interne wig; Klemhendel; Snelsluiting; Tweedelige kraag; Overig
ko: 시트 포스트 클램프 메커니즘: 볼트형 밴드 클램프; 볼트 온; 듀얼 볼트; 힌지형; 일체형 웨지; 내장형 웨지; 레버 클램프; 퀵 릴리스; 투피스 칼라; 기타
pt-PT: Mecanismo de fixação do espigão do assento: Braçadeira de banda com parafuso; Aparafusado; Parafuso duplo; Com dobradiça; Cunha integrada; Cunha interna; Braçadeira de alavanca; Aperto rápido; Colar de duas peças; Outro
vi: Cơ chế kẹp cọc yên: Vòng kẹp có bu-lông; Bắt bu-lông; Bu-lông kép; Có bản lề; Nêm tích hợp; Nêm trong; Kẹp đòn bẩy; Tháo lắp nhanh; Vòng đai hai mảnh; Khác
it: Meccanismo di fissaggio del reggisella: Fascetta con bullone; Imbullonato; A doppio bullone; A cerniera; Cuneo integrato; Cuneo interno; Morsetto a leva; Sgancio rapido; Collare a due pezzi; Altro
tr: Sele borusu kelepçe mekanizması: Cıvatalı kelepçe; Cıvatalı; Çift cıvatalı; Menteşeli; Entegre kama; Dahili kama; Mandallı kelepçe; Hızlı açılan mandal; İki parçalı kelepçe; Diğer
hr-HR: Mehanizam stezanja cijevi sjedala: Trakasta obujmica s vijkom; Na vijke; S dva vijka; Sa šarkom; Integrirani klin; Unutarnji klin; Obujmica s polugom; Brzo otpuštanje; Dvodijelni prsten; Ostalo
da: Sadelpinds klemmemekanisme: Spændebånd med bolt; Boltspænde; Dobbeltbolt; Hængslet; Integreret kile; Indvendig kile; Spændegreb; Quick release; Todelt krave; Andet
sv: Sadelstolpeklämmekanism: Bandklämma med skruv; Skruvmonterad; Dubbla skruvar; Gångjärnsförsedd; Integrerad kil; Intern kil; Klämma med spak; Snabbkoppling; Tvådelad krage; Övrigt
nb: Klemmemekanisme for setepinne: Båndklemme med bolt; Fastskrudd; Dobbel bolt; Hengslet; Integrert kile; Innvendig kile; Hendelklemme; Hurtigkobling; Todelt krage; Annet
zh-CN: 座管夹紧机构: 带螺栓束环; 螺栓固定; 双螺栓; 铰链式; 一体式楔块; 内置楔块; 杠杆夹; 快拆; 两件式管夹; 其他
ro-RO: Mecanism al colierului pentru tija de șa: Colier cu șurub; Prindere cu șurub; Șurub dublu; Cu balama; Pană integrată; Pană internă; Colier cu manetă; Eliberare rapidă; Colier din două piese; Altele
es: Mecanismo de abrazadera de la tija del asiento: Abrazadera de banda con perno; Atornillable; Perno doble; Con bisagra; Cuña integrada; Cuña interna; Abrazadera de palanca; Liberación rápida; Collar de dos piezas; Otro
sl-SI: Mehanizem objemke sedežne opore: Objemka z vijakom; Pritrditev z vijakom; Dvojni vijak; S tečajem; Vgrajen klin; Notranji klin; Objemka z ročico; Hitri zapenjalec; Dvodelna objemka; Drugo
bg-BG: Механизъм за затягане на колчето на седалката: Скоба тип лента с болт; С болтове; С двоен болт; С панта; Вграден клин; Вътрешен клин; Скоба с лостче; Бързо освобождаване; Скоба от две части; Други
fi: Satulatolpan kiinnitysmekanismi: Pultillinen panta; Pulttikiinnitys; Kahden pultin kiinnitys; Saranoitu; Integroitu kiila; Sisäinen kiila; Vipupanta; Pikalinkku; Kaksiosainen panta; Muu
hu: Nyeregcsőbilincs rögzítőmechanizmusa: Csavaros bilincs; Csavaros; Kétcsavaros; Zsanéros; Integrált ékes; Belső ékes; Karos bilincs; Gyorskioldós; Kétrészes bilincs; Egyéb